【裁判字號】    94,上訴,4057
【裁判日期】    950112
【裁判案由】    詐欺等
【裁判全文】
臺灣高等法院刑事判決                94年度上訴字第4057號
上  訴  人  臺灣板橋地方法院檢察署檢察官
被      告  甲○○
選任辯護人  林雅君律師
上列上訴人因被告詐欺等案件，不服臺灣板橋地方法院94年度訴
字第1586號，中華民國94年10月27日第一審判決（起訴案號：臺
灣板橋地方法院檢察署93年度核退偵字第638號），提起上訴，
本院判決如下：
    主  文
上訴駁回。
    理  由
一、本案經本院審理結果，認第一審判決對被告甲○○為無罪之
    諭知，核無不當，應予維持，並引用第一審判決書記載之證
    據及理由（如附件）。
二、檢察官上訴意旨以：
（一）被告對於其所有之系爭帳戶、提款卡之下落，前後所述不
      一，究係遺失？或係遭竊？或僅單純無法尋獲？所辯難以
      令人置信，原審竟予採信，顯有違誤。
（二）被告所有之銀行存摺，並未遭竊，已據證人徐志芳於偵查
      中證述明確，被告對之亦無意見，被告稱家中遭竊之物與
      本案無所關涉，原審竟仍以被告所辯為可採，亦令人費解
      。
（三）另證人徐志芳於原審審理中翻異前詞，另證稱被告未被警
      查獲之時，即已發現帳戶存摺被竊，去銀行掛失時被抓等
      迴護被告之詞，難為被告有利之認定，原審亦為如是之認
      定，惟竟又認「證人徐志芳所述果屬實，足見被告富邦銀
      行帳戶存摺遭竊無訛」，理由顯互為矛盾；另證人徐志芳
      於偵查中之斤述究否可採，原判決均未予論述，顯有判決
      理由不備之嫌云云。
三、然查：
（一）按認定犯罪事實應依證據，為刑事訴訟法所明定，故被告
      否認犯罪事實所持之辯解，縱屬不能成立，仍非有積極證
      據足以證明其犯罪行為，不能遽為有罪之認定。最高法院
      30年上字第1831號著有判例可資參照。查本件縱如檢察官
      上訴意旨所陳，被告於原審審理中關於其所有之銀行存摺
      遭竊之所辯均不可採信，惟依法檢察官就被告被訴之犯罪
      事實有舉證證明之責任，然本件檢察官就公訴意旨所指被
      告係基於幫助詐欺集團成員之意思，而前往台北富邦銀行
      土城分行開立帳戶，取得存摺及金融卡後隨即將之交付該
      詐騙集團之人使用各節，均未舉證證明之，獨執被告之上
      開銀行帳戶，曾經詐欺被害人匯入款項一節，即遽認被告
      係基於幫助詐欺集團成員之意思，而前往台北富邦銀行土
      城分行開立帳戶，取得存摺及金融卡後隨即將之交付該詐
      騙集團之人使用，於法殊嫌率斷，而無可採。
（二）按被告以外之人於審判外之言詞或書面陳述，除法律有規
      定者外，不得作為證據。被告以外之人於檢察事務官、司
      法警察官或司法警察調查中所為之陳述，與審判中不符時
      ，其先前之陳述具有較可信之特別情況，且為證明犯罪事
      實存否所必要者，得為證據。刑事訴訟法第159條、第159
      -2條分別定有明文。查本件被告辯護人於原審準期日時即
      主張證人徐志芳於偵查中之證述為審判外之陳述，應無證
      據能力（參見原審卷第16頁）；而檢察官對於證人徐志芳
      於偵查中之證述，有何較可信之特別情況，並未有主張或
      陳述或舉證以實其說，是證人徐志芳於偵查中之證述性質
      上應屬審判外之陳述，於法非得資為本件被告被訴事實有
      無認定之證據資料，要無疑義；原判決對於該一無證據能
      力之證據資料未予批駁，而依職權傳喚證人徐志芳到庭結
      證，並就證人徐志芳於原審審理中之證述，依法判斷其證
      明力，於法尚無不當，亦當然不生理由矛盾或不備之問題
      。
（三）況查本件被告所有之台北富邦銀行土城分行000000000000
      號帳戶，於93年3月16日開戶後，曾有多次小額之轉帳，
      並於93年3月18日有一筆新台幣36000元之金額轉入帳戶，
      嗣以現金提領之紀錄，此有富邦銀行客戶存提紀錄單在卷
      （638號偵查卷第11頁）可查，是足見被告所有之上開帳
      戶並非全未使用，即於開戶後交付他人使用。
四、綜上所述，檢察官前述上訴意旨所陳各節，於法均無可採，
    其執土此上訴意旨，指摘原判不當，求予撤銷改判，為無理
    由，應予駁回。
據上論結，應依刑事訴訟法第373條、第368條，判決如主文。
本案經檢察官張啟彬到庭執行職務。
中    華    民    國    95    年    1    月    12    日
                  刑事第三庭審判長法  官  許國宏
                                  法  官  楊貴志
                                  法  官  林銓正
以上正本證明與原本無異。
檢察官如不服本判決，應於收受送達後10日內向本院提出上訴書
狀，其未敘述上訴之理由者並得於提起上訴後10日內向本院補提
理由書（均須按他造當事人之人數附繕本）。
                                  書記官  陳玲憶
中    華    民    國    95    年    1     月    13    日


司法院資訊處製作；財團法人民間司法改革基金會備份。
